【裁判字號】    95,訴,1236
【裁判日期】    950620
【裁判案由】    毒品危害防制條例
【裁判全文】
臺灣臺中地方法院刑事判決              95年度訴字第1236號
公  訴  人  臺灣臺中地方法院檢察署檢察官
被      告  甲○○
上列被告因違反毒品危害防制條例案件，經檢察官提起公訴（九
十五年度毒偵緝字第七二、七三號），被告於準備程序中就被訴
事實為有罪之陳述，經本院合議庭裁定由受命法官獨任進行簡式
審判程序，本院判決如下：
    主  文
甲○○連續施用第一級毒品，累犯，處有期徒刑壹年貳月；扣案
之第一級毒品海洛因柒拾肆包（淨重計貳拾玖點柒貳公克，空包
裝重計拾伍點玖零公克）沒收銷燬之。又連續施用第二級毒品，
累犯，處有期徒刑捌月；扣案之第二級毒品甲基安非他命拾包（
含袋重計拾伍點貳伍公克）沒收銷燬之。應執行有期徒刑壹年捌
月，扣案之第一級毒品海洛因柒拾肆包（淨重計貳拾玖點柒貳公
克，空包裝重計拾伍點玖零公克）、第二級毒品甲基安非他命拾
包（含袋重計拾伍點貳伍公克）均沒收銷燬之。
    犯罪事實
一、甲○○曾因違反麻醉藥品管理條例案件，於民國八十五年七
    月五日經本院以八十五年度清簡字第二二六號判決處有期徒
    刑六月確定（於八十六年二月二十五日易科罰金執行完畢）
    ；另因違反麻醉藥品管理條例、肅清煙毒條例案件，於八十
    六年四月十五日經本院以八十五年度訴字第二四一五號判決
    分處有期徒刑三年二月、六月，定應執行刑有期徒刑三年四
    月，上訴後，於八十六年七月十六日經臺灣高等法院臺中分
    院以八十六年度上訴字第一三四一號判決駁回上訴確定後，
    於八十六年九月十七日經臺灣高等法院臺中分院以八十六年
    度聲字第八二○號裁定，就上開二案定應執行刑有期徒刑三
    年九月確定，經送監執行，於八十九年七月十五日假釋出監
    （假釋嗣經撤銷，殘刑三年四月十五日）。甲○○因違反藥
    事法案件，於八十六年九月二十六日經本院以八十六年度訴
    字第一六九八號判決處有期徒刑四月確定；又因竊盜案件，
    於八十六年六月二十五日經本院以八十六年度易字第一七一
    二號判決處有期徒刑二年六月，上訴後，於八十六年十一月
    十三日經臺灣高等法院臺中分院以八十六年度上易字第二八
    一六號判決駁回上訴確定；又因賭博案件，於八十六年十二
    月十一日經本院以八十六年度易字第六二七五號判決處有期
    徒刑三月確定；復因違反麻醉藥品管理條例案件，於八十六
    年十一月二十五日經本院以八十六年度易字第五八八二號判
    決處有期徒刑八月確定後，於八十七年十二月八日經本院以
    八十七年度聲字第四六七七號裁定，就上開四案定應執行刑
    有期徒刑三年四月確定後，與前揭案件殘刑三年四月十五日
    接續執行，甫於九十三年十二月三十一日縮短刑期執行完畢
    。甲○○另因施用毒品案件，經依本院九十年毒聲字第一○
    五一號裁定送觀察、勒戒後，認有繼續施用毒品之傾向，再
    依本院九十年度毒聲字第一四四二號裁定送強制戒治，於九
    十年十月二十六日停止戒治付保護管束，甫於九十一年三月
    二十一日保護管束期滿而執行完畢，並由臺灣臺中地方法院
    檢察署檢察官於九十一年三月二十九日以九十一年度戒毒偵
    字第一三八號為不起訴處分確定。詎甲○○仍不知悔改，於
    強制戒治執行完畢後五年內，復分別基於施用第一級毒品海
    洛因及第二級毒品甲基安非他命（起訴書誤載為安非他命）
    之概括犯意，自九十四年三月間某日起至九十四年六月二十
    四日止，連續在臺中縣沙鹿鎮○○街三○九號住處及臺中縣
    、市路邊車上，以將第一級毒品海洛因摻入香菸方式，及將
    第二級甲基安非他命置入玻璃球，再點火燒烤，吸所產生霧
    氣方式，分別施用第一級毒品海洛因及第二級毒品甲基安非
    他命多次。嗣於九十四年三月二十九日二十時許，為警在臺
    中縣沙鹿鎮○○街四一巷二三號三樓查獲；又於九十四年六
    月二十八日十時許，為警在臺中縣沙鹿鎮○○路九三巷三三
    號查獲，並扣得第一級毒品海洛因七十四包（淨重計二九．
    七二公克，空包裝重計十五．九○公克）及第二級毒品甲基
    安非他命十包（含袋重計十五．二五公克）、白粉一包、黑
    色皮包一個。
二、案經臺中縣警察局清水分局、烏日分局報告臺灣臺中地方法
    院檢察署檢察官偵查起訴。
    理  由
壹、程序方面：
一、按除被告所犯為死刑、無期徒刑、最輕本刑為三年以上有期
    徒刑之罪或高等法院管轄第一審案件者外，於法院行準備程
    序進行中，被告先就被訴事實為有罪之陳述時，審判長得告
    知被告簡式審判程序之旨，並聽取當事人、代理人、辯護人
    及輔佐人之意見後，裁定進行簡式審判程序；且受命法官行
    準備程序，與法院或審判長有同一之權限；又簡式審判程序
    之證據調查，不受刑事訴訟法第一百五十九條第一項、第一
    百六十一條之二、第一百六十一條之三、第一百六十三條之
    一及第一百六十四條至第一百七十條規定之限制，刑事訴訟
    法第二百七十三條之一第一項、第二百七十九條第二項前段
    、第二百七十三條之二分別定有明文。
二、查本件被告甲○○所犯為死刑、無期徒刑、最輕本刑為三年
    以上有期徒刑以外之罪，且非高等法院管轄第一審之案件，
    經本院合議庭裁定由受命法官行準備程序時，被告就被訴事
    實為有罪之陳述後，復經本院合議庭裁定由受命法官獨任行
    簡式審判程序，是其證據之調查，自不受刑事訴訟法第一百
    五十九條第一項、第一百六十一條之二、第一百六十一條之
    三、第一百六十三條之一及第一百六十四條至第一百七十條
    規定之限制，合先敘明。
貳、實體方面：
一、上揭犯罪事實，業據被告於本院審理時坦白不諱，且被告於
    上揭時、地二次為警查獲後經採尿送檢驗結果，均呈嗎啡、
    甲基安非他命陽性反應，此有尿液代號與真實姓名對照表二
    件、詮昕科技股份有限公司九十四年四月四日第00000
    000號、九十四年七月十三日第00000000號濫用
    藥物尿液檢驗報告各一紙在卷可稽，並有扣案之第一級毒品
    海洛因白粉七十四包（淨重計二十九．七二公克，空包裝重
    計十五．九○公克）及第二級毒品甲基安非他命十包（含袋
    重十五．二五公克）可資佐證，足徵被告之自白與事實相符
    。又扣案之白粉七十五包經送法務部調查局鑑定結果，認其
    中七十四包均含第一級毒品海洛因成分，另一包不含第一級
    毒品海洛因成分，亦有該局九十四年九月十二日調科壹字第
    一二○○一六四一四號鑑定通知書一件附卷可稽。又被告前
    因施用毒品案件品案件，經依本院九十年毒聲字第一○五一
    號裁定送觀察、勒戒後，認有繼續施用毒品之傾向，再依本
    院九十年度毒聲字第一四四二號裁定送強制戒治，於九十年
    十月二十六日停止戒治付保護管束，甫於九十一年三月二十
    一日保護管束期滿而執行完畢，並由臺灣臺中地方法院檢察
    署檢察官於九十一年三月二十九日以九十一年度戒毒偵字第
    一三八號為不起訴處分確定在案，此有臺灣臺中地方法院檢
    察署刑案資料查註紀錄表及臺灣高等法院被告前案紀錄表各
    一份附卷可考。此外，復有刑案現場測繪圖一張、現場照片
    六張附卷可稽，被告於強制戒治執行完畢後五年內，再犯施
    用第一級、第二級毒品之犯行洵堪認定，應依法論科。
二、按海洛因、甲基安非他命分屬毒品危害防制條例第二條第二
    項第一、二款所指之第一、二級毒品，合先說明。核被告所
    為，係犯毒品危害防制條例第十條第一項、第二項之施用第
    一級、第二級毒品罪。其施用前後持有第一級毒品及第二級
    毒品之低度行為，已為施用之高度行為所吸收，均不另論罪
    。再被告所為多次施用第一、二級毒品之行為，均時間緊接
    ，所犯罪名相同，顯係分別出於概括之犯意為之，均為連續
    犯，應依刑法第五十六條之規定各以一罪論，並加重其刑。
    又檢察官起訴被告施用之第二級毒品為安非他命，認被告所
    為係犯毒品危害防制條例第十條第二項之施用第二級毒品安
    非他命罪嫌；惟按甲基安非他命經口服後，約有百分之七十
    於二十四小時內自尿中排出，正常情況下，尿液中含甲基安
    非他命本體可高達服食量的百分之四十三以上，約有百分之
    五代謝為安非他命；安非他命在人體內經代謝作用，於正常
    情況下，排出尿液中約含安非他命百分之三十，並不會有甲
    基安非他命之代謝物。亦即施用安非他命者，其尿液代謝物
    應為安非他命反應，不會產生有甲基安非他命陽性反應；施
    用甲基安非他命者，其尿液代謝物會呈甲基安非他命及安非
    他命陽性反應，此有法務部法醫研究所九十三年四月二十八
    日法醫毒字第０九三０００一三一八號函可參。而查，被告
    施品毒品後，經採集尿液送鑑驗之結果，係同時呈現甲基安
    非他命、安非他命之陽性反應，有上開檢驗報告可稽，則被
    告自係施用甲基安非他命，而非安非他命，附此敘明。又其
    所犯上開二罪之間，犯意各別，行為互殊，應予分論併罰。
    又被告曾因違反麻醉藥品管理條例案件，於八十五年七月五
    日經本院以八十五年度清簡字第二二六號判決處有期徒刑六
    月確定（於八十六年二月二十五日易科罰金執行完畢）；另
    因違反麻醉藥品管理條例、肅清煙毒條例案件，於八十六年
    四月十五日經本院以八十五年度訴字第二四一五號判決分處
    有期徒刑三年二月、六月，定應執行刑有期徒刑三年四月，
    上訴後，於八十六年七月十六日經臺灣高等法院臺中分院以
    八十六年度上訴字第一三四一號判決駁回上訴確定後，於八
    十六年九月十七日經臺灣高等法院臺中分院以八十六年度聲
    字第八二○號裁定，就上開二案定應執行刑有期徒刑三年九
    月確定，經送監執行，於八十九年七月十五日假釋出監（假
    釋嗣經撤銷，殘刑三年四月十五日）。甲○○因違反藥事法
    案件，於八十六年九月二十六日經本院以八十六年度訴字第
    一六九八號判決處有期徒刑四月確定；又因竊盜案件，於八
    十六年六月二十五日經本院以八十六年度易字第一七一二號
    判決處有期徒刑二年六月，上訴後，於八十六年十一月十三
    日經臺灣高等法院臺中分院以八十六年度上易字第二八一六
    號判決駁回上訴確定；又因賭博案件，於八十六年十二月十
    一日經本院以八十六年度易字第六二七五號判決處有期徒刑
    三月確定；復因違反麻醉藥品管理條例案件，於八十六年十
    一月二十五日經本院以八十六年度易字第五八八二號判決處
    有期徒刑八月確定後，於八十七年十二月八日經本院以八十
    七年度聲字第四六七七號裁定，就上開四案定應執行刑有期
    徒刑三年四月確定後，與前揭案件殘刑三年四月十五日接續
    執行，甫於九十三年十二月三十一日縮短刑期執行完畢，有
    上開前科紀綠表可稽，其於刑之執行完畢後，五年以內再犯
    本件有期徒刑以上之二罪，均為累犯，應依刑法第四十七條
    規定加重其刑，並均遞予加重之。爰審酌被告前有煙毒、違
    反麻醉藥品管理條例、竊盜、藥事法、賭博、毒品危害防制
    條例之前科，且曾觀察、勒戒及強制戒治完畢（有上開前案
    紀錄表可考），竟不知儆惕，仍故態復萌，再度施用毒品，
    無視於毒品對於自身健康之戕害及國家對於杜絕毒品犯罪之
    禁令，惟審酌施用毒品係屬自戕行為，其犯罪手段尚屬平和
    ，亦無事證顯示其因此有危害他人之情況，所生損害尚非鉅
    大，且犯後坦承犯行，態度良好，暨施用毒品者均有相當程
    度之成癮性及心理依賴，其犯罪心態與一般刑事犯罪之本質
    並不相同，應側重適當之醫學治療及心理矯治為宜等一切情
    狀，分別量處如主文所示之刑，並定其應執行之刑，以資儆
    懲。扣案之第一級毒品海洛因七十四包（淨重計二十九．七
    二公克，空包裝重計十五．九○公克）及第二級毒品甲基安
    非他命十包（含袋重十五．二五公克），分屬毒品危害防制
    條例第二條第二項第一、二款所規定之毒品，係違禁物，不
    問屬於犯人與否，應依毒品危害防制條例第十八條第一項前
    段規定，宣告沒收銷燬之（而盛裝上開海洛因、甲基安非他
    命之包裝袋因與海洛因難以析離，宜一併視為查獲之毒品沒
    收銷燬之）。至扣案之白粉一包及黑色皮包一個雖為被告持
    有中被查獲，然被告否認為其所有，復無證據證明為違禁物
    ，爰不為沒收之諭知，併此敘明。末查公訴人雖於起訴書內
    概括統稱被告有於九十四年六月二十五日起至九十五年四月
    十六日止，為施用第一級毒品及第二級毒品之犯行，業據被
    告於偵查中供述在卷，惟因此部分為被告所否認，是其前後
    供述已有不符，況且復無此期間之尿液檢驗報告，是依現有
    事證，尚難證明被告有此部分施用第一級毒品及第二級毒品
    之事實，故此部分犯罪不能證明，本應依法為無罪判決之諭
    知，惟公訴人認此部分與已成罪部分分別具有連續犯之裁判
    上一罪關係，故本院均不另為無罪判決之諭知。
據上論斷，應依刑事訴訟法第二百七十三條之一第一項、第二百
九十九條第一項前段，毒品危害防制條例第十條第一項、第二項
、第十八條第一項前段，刑法第十一條、第五十六條、第四十七
條、第五十一條第五款，判決如主文。
本案經檢察官乙○○到庭執行職務。
中    華    民    國   九十五   年  六   月   二十    日
                          刑事第九庭  法  官  莊  秋  燕
以上正本證明與原本無異。
如不服本判決，應於判決送達後十日內向本院提出上訴狀( 應附
繕本 )。「切勿逕送上級法院」。
                                      書記官  莊  玉  惠
中    華    民    國   九十五   年  六   月   二十    日
附錄本案論科法條：
毒品危害防制條例第十條
施用第一級毒品者，處六月以上五年以下有期徒刑。
施用第二級毒品者，處三年以下有期徒刑。


司法院資訊處製作；財團法人民間司法改革基金會備份。
